【裁判字號】    99,抗,805
【裁判日期】    990630
【裁判案由】    塗銷勞工名卡記載
【裁判全文】
臺灣高等法院民事裁定                   99年度抗字第805號
抗  告  人  甲○○
上列抗告人因與華南商業銀行股份有限公司間塗銷勞工名卡記載
事件，對於中華民國99年 5月12日臺灣臺北地方法院98年度審補
字第1099號裁定提起抗告，本院裁定如下：
    主  文
抗告駁回。
抗告訴訟費用由抗告人負擔。
    理  由
一、按非因財產權而起訴者，徵收裁判費新臺幣3千元，民事訴
    訟法第77條之2第1項前段定有明文。
二、本件抗告人起訴主張，相對人華南商業銀行股份有限公司於
    民國83年12月7日對伊所為申誡1次之處分，嗣經伊於84年3
    月6日獲得嘉獎1次而予抵銷；又相對人對伊所為89年至91年
    度考核評列丙等，係違背勞動基準法第29條之規定，應屬無
    效；另相對人於92年12月 1日將伊資遣，亦違背公營事業移
    轉民營條例第8條第3款及第4款之規定，爰依勞動基準法第7
    條規定，請求塗銷相對人所備置抗告人勞工名卡上關於下列
    處分之記載：(一)相對人於83年12月 7日以人二字第9342號
    函對抗告人申誡一次；(二)相對人於90年 1月16日以人一字
    第00600號函考核評列抗告人為丙等；(三)相對人於91年2月7
    日以(91)人一字第01500號函考核評列抗告人為丙等；(四)相
    對人於92年1月28日以(92)人一字第00800號函考核評列抗告
    人為丙等；(五)相對人於92年10月23日以(92)人二字第10639
    號函，限期催告抗告人自請退休及92年11月28日以(92)人二
    字第12075 號函資遣抗告人等處分，以回復抗告人未受上開
    各處分之狀態。經查，抗告人聲明請求塗銷上開人事紀錄之
    記載，係本於其勞工之身分上權利有所主張，核屬非財產權
    訴訟，又抗告人上開各項聲明，係就不同時間作成之記錄請
    求塗銷，而為不同之訴訟標的，應各徵收裁判費3千元，是
    原法院據以裁定徵收裁判費1萬5千元，核無違誤。抗告意旨
    以上開聲明(二)至(四)項僅為一項訴訟標的，且相對人已認諾將
    資遣更正為退休，故本件裁判費應僅徵收6千元云云，指摘
    原裁定關於核定訴訟標的價額部分為不當，聲明廢棄，尚非
    有據，應予駁回。
三、據上論結，本件抗告為無理由，爰裁定如主文。
中    華    民    國    99    年    6     月    30    日
                    民事第十一庭
                        審判長法  官  鄭雅萍
                              法  官  徐福晉
                              法  官  詹文馨
正本係照原本作成。
本裁定除以適用法規顯有錯誤為理由外，不得再抗告。如提起再
抗告，應於收受後10日內委任律師為代理人向本院提出再抗告狀
。並繳納再抗告費新台幣１千元。
中    華    民    國    99    年    7     月    6     日
                              書記官  洪秋帆

司法院資訊處製作；財團法人民間司法改革基金會備份。
